---
title: 'Teste de hipótese: o percentual de propostas aprovadas dos senadores do bloco
  Resistência Democrática é menor que entre os demais senadores'
author: "Rebeca Dantas"
date: "2022-09-23"
output: html_document
---

# **Introdução**:

O objetivo é ver se existe diferença entre a média do percentual de propostas aprovadas entre os senadores em primeiro mandato que fazem parte do bloco Resistência Democrática e a média do percental geral.

Usarei o teste t, pois, a amostra é menor que 30. Segundo Cervi, esse teste é útil para a verificação de médias de uma amostra em comparação com a população.Uma limitação desse teste é que depende que o Desvio Padrão da população seja conhecido, o que não costuma ser possível.Além disso, amostras muito pequenas podem afetar os resultados.

# **Tratamento dos dados e realização do teste**

Os dados utilizados nos informa os nomes dos senadores, quantidades de projetos em sua autoria, seu partido e a quantidade de projetos aprovados.

```{r}
library(tidyverse)
library(infer)
```

Os senadores com nenhuma autoria foram desconsiderados na análise.

```{r}
senadores.novos<- readxl::read_excel("senadores em primeiro mandato.xlsx")
proporcao_autoria_aprov<- senadores.novos%>%
  select(NOME, PARTIDO, AUTORIA, APROVADAS)%>%
  filter(AUTORIA!="0")%>%
  mutate("PROPORCAO"=APROVADAS/AUTORIA)%>%
  mutate('PERCENTUAL'=PROPORCAO*100)
```

```{r}
mean(proporcao_autoria_aprov$PERCENTUAL)
```

```{r}
proporcao_resistencia<- proporcao_autoria_aprov%>%
  filter(PARTIDO%in%c('PT', 'PSB','PROS','REDE'))
```

H0: média do percentual de aprovação de projetos de lei entre os senadores em primeiro mandato = média do percentual de aprovação de projetos de lei entre os senadores em primeiro mandato que compõe o bloco resistêcia democrática. H1: média do percentual de aprovação de projetos de lei entre os senadores em primeiro mandato ≠ média do percentual de aprovação de projetos de lei entre os senadores em primeiro mandato que compõe o bloco resistêcia democrática.

Em outras palavras: H0: mu= 0.7806674; H1≠0.7806674.

```{r}
shapiro.test(proporcao_resistencia$PERCENTUAL)
```

p-value=0.3661, logo, temos uma distribuição normal.

```{r}
t.test(proporcao_resistencia$PERCENTUAL, mu=0.7806674)
```

# **Conclusão**

p-value=0.09728, ou seja, não podemos descartar a hipótese nula.Não podemos admitir que a média de percentual de propostas aprovadas é diferete entre os senadores do bloco Resistência Democrática.